# 合并报表问题

提问人：liya2813459 时间：2019-03-09 17:25:46
因增资导致控股权丧失，在合并报表层面，是否应该将以前确认的资本公积，其他综合收益转入投资收益?

回答人：chenyiwei
1 、其他综合收益要区分是否属于 “以后可转损益的其他综合收益”，并不是所有的其他综合收益在丧失控制权时均可以转入损益。
2 、合并报表层面与子公司相关的资本公积，一般都是资本溢价等资本性投入性质，在丧失对子公司控制权时不能转入损益。

提问人：心海拂清风 时间：2019-03-10 15:36:51
请教陈版两个问题： 1 、国资文件为增加注册资本金，但是企业做了资本公积，理由是不办理工商信息，权益变动表放在了所有者投入的其他，是否合理？谢谢。 2 、权益变动表所有者投入的其他和投入如何区分，是否可以是否具有出资的法律形式来进行填写？减资放在所有者投入的其他吧，谢谢。

回答人：chenyiwei
1 、也可以接受。 2 、可以按法律上是否增加注册资本和实收资本来划分。 3 、减资以负数填入 “所有者投入和减少资本——其他” 一行。

提问人：liya2813459 时间：2019-03-10 13:57:52
母公司按比例确认子公司的专项储备，在合并报表中体现在资本公积里，母公司处置子公司股权时，这部分资本公积是否可以转入投资收益

回答人：chenyiwei
1 、合并报表中与被处置子公司相关的外币报表折算差额可以结转损益。
2 、资本公积要看其来源，一般不能结转损益。如股份支付、接受专项拨款形成的资本公积均不能结转损益。
3 、母公司按比例确认子公司的专项储备，在合并报表中体现在专项储备中，这部分专项储备在丧失对该子公司控制权时可以转入处置损益。

提问人：marywan 时间：2019-03-13 19:48:24
请教陈版:同一控制下子公司本年增加资本公积(由股东外的其他部门无偿划入), 在合并抵消及编制报表时怎么处理?

回答人：chenyiwei
首先考虑子公司在其报表中将该拨款计入资本公积是否合理。应注意对照《企业财务通则》第二十条规定的五类财政资金的划分进行分析，确定确实属于五类中的前两类。
其次，在该子公司自身报表将该资金计入资本公积属于合理的前提下，因这是从外部取得的经济资源，且合并报表和该子公司个别报表的处理并不存在“视角差异”，故合并报表中对此不做调整。如果该子公司的少数股东可以按比例在其中享有权益，则子公司增加的该部分资本公积还应按比例分配给少数股东。

提问人：二月风筝 时间：2019-04-15 14:54:04
陈老师你好，请教你两个合并报表问题：
1 、A企业为甲市国资委下属企业，B 企业为甲市下属乙区国资委下属企业。
2014 年 AB 共同成立 C 公司，其中：A 公司及其子公司共同持有 C 企业 52%股权，为 C企业控股股东，A 企业也一直将 C 企业纳入合并范围。
2018 年 6 月，A 企业与 B 企业共同签订协议，约定将 A 公司及其子公司持有的 C 企业股权无偿划转给 B 企业。 2018 年审计机构在对 A 公司进行年度财务报表审计时发现，C 企业原所有员工已经遣散完毕，，B 企业已将 C 企业全部资产转移，并用其另行成立了新公司。股权划转协议已取得乙区国资委批复，但尚未取得甲市国资委批复。问题 1 、A 企业可否依据 C企业实际情况，将对 C企业投资作为国有股权划转进行处理，冲减 A公司资本公积，还是继续作为长期股权投资采用成本法核算但不纳入合并范围，并在报告附注中披露不纳入合并的原因？。 2 、A 公司子公司对持有 C企业股权计入可供出售金融资产核算，并采用成本法计量。B 公司账面所有者权益无资本公积。针对 A 公司子公司无偿划转 C 企业股权如何处理。
个人理解：A 企业及其子公司对 C 企业投资已不满足资产确认条件，在确定能够取得市国资委批复的情况下作为股权划转进行处理。A 公司子公司在股权划转中因其账面没有资本公积，因此应当依次冲减盈余公积和未分配利润。
2 、接上例，A公司下属D 公司为上市公司， 2018 年发行其他权益工具-优先股 800 股，每年固定支付股利 170 万元。在 D 公司合并报表中，作为其他权益工具列报，支付的固定股利在所有者权益变动表中列报为未分配利润-所有者（或股东）的分配 170 万元进行列报。在编制 A 企业合并报表时，应当将 D 企业其他权益工具调整为少数股东权益，同时将固定股利170 万元调整为少数股权损益。那么在调整所有者权益变动表时，已经支付的 170 万元固定股利该如何将其从归属于母公司的利润分配中调到至对少数股东的分配呢？

回答人：chenyiwei
1 、你的理解基本合理。
2 、在A 的合并权益变动表中，由于将该项其他权益工具全部平移到少数股东权益中，所以将归属于改其他权益工具持有人的权益、损益和利润分配全部转入少数股权的余额和增减变动中即可。

提问人：893681191 时间：2019-06-28 14:18:52
陈老师你好，我的问题描述如下：A公司投资于C 公司，持股比例15%，B公司投资于C 公司，持股比例 40%，后来 A公司收购 B公司 100%股权（非同控），从而对 C公司实现了控制，对于 A 公司之前15%的股权比例，A 公司作为可供出售金融资产核算的，没有对公允价值变动进行处理，导致现在合并时，原持股比例账面价值与 C 公司净资产占比出现差异，这部分差异可以在合并层面计入当期投资收益吗，适用的准则是哪一条，谢谢了

回答人：chenyiwei
A 通过取得对B 的控股权，同时实现了对C 的非同一控制下合并（分步）。
因此，在 A 的个别报表和合并报表层面，都应将原先持有的 C 公司 15%股权（可供出售金融资产）按购买日公允价值重新计量，并将重新计量的差额计入当期投资收益。个别报表层面以该 15% 股权的公允价值和新增40%股权的公允价值之和作为后续成本法下的长期股权投资成本，合并报表层面以该金额作为对 C 的非同一控制下合并成本。依据：《企业会计准则第 2 号——长期股权投资（ 2014 年修订）》第十四条、《企业会计准则第 33号——合并财务报表（ 2014 年修订）》第四十八条。

提问人：893681191 时间：2019-06-30 22:49:30
陈老师，可能是我没说清楚，A 公司单体来讲还是只拥有 15% 的股权，另外 40%的股权还是在 B账面上核算，A单体怎么核算呢，您回复的是单体报表拥有 55%的股权核算呢，不太理解，麻烦您再解释下好不，谢谢了

回答人：chenyiwei
A 单体层面也需要对该 15%股权按公允价值重新计量，并将差额计入损益，视同处置。后续以该公允价值作为成本进行长投的核算。

提问人：893681191 时间：2019-06-30 22:58:45
另外陈老师我还有个处置子公司的问题，A公司持有B 公司40%股权，初始投资成本2906.35，因各种协议规定，之前 A对 B公司拥有控制权，纳入合并范围， 2019 年 6 月 1 日处置 40%股权， 2019 年 6 月份合并报表分录怎么编制，谢谢！转让对价 2408.03， 2018 年底子公司净资产状况如下：实收资本 7497.38，未分配利润-429.98，其他综合收益（外币折算差额）-1047.09， 2019 年 6 月 1 日净资产状况如下：实收资本 7497.38，未分配利润-828.91，其他综合收益（外币折算差额）-1169.58，请问陈老师合并层面的处置损益是多少呢，如果单体已经确认了投资收益，合并层面应该怎么进行合并，分录怎么编制呀，依据是哪条准则，谢谢了

回答人：chenyiwei
依据是合并报表准则第五十条。根据该条规定计算投资收益。

提问人：carrot369 时间：2019-12-13 08:05:09
陈版您好，请教个问题：A 公司以子公司 B公司 80%股权（原股权价值 1亿元，评估增值后为 4 亿元）设立全资子公司 C公司，C 公司当时账务处理为：Dr：长投—B 公司 4 亿
Cr：实收资本—A 公司 4 亿
B 公司账务处理为：Dr：实收资本—A 公司 1 亿
Cr：实收资本—C 公司 1 亿
现 C 公司做合并报表，涉及的股权应该如何抵消？

回答人：chenyiwei
首先将C 公司账务处理中长投和实收资本中对应于 B公司净资产评估增值的部分予以抵销，将 C 层面的 “长期股权投资——B” 的金额恢复到原先 A单户报表层面的成本，然后和以往一样进行合并抵销即可。

提问人：鹏 Pp521 时间：2019-12-17 08:05:17
请教陈版：A公司非同一控制下收购 B公司 51%的股权，同时签订一个补充协议，A公司成为 B公司的控股股东后，B公司将其全资子公司 C公司以 1 元的价格转让给 A公司，问：由于收购完成后 A 公司已享有C公司51% 的所有权，那么以 1 元转让是否可以参考收购少数股东权益的的会计处理，同时将 C 公司从 B 公司的子公司变为 A公司的子公司

回答人：chenyiwei
由于 A 向 B 收购 C 是建立在 A 收购 B 的 51%股权的基础上的，两者属于一揽子交易，且交易价格明显不公允，在 A 的合并报表层面，应将该项整体交易认定为：以一个总价（即支付给 B 原股东的 51% 股权收购价款）取得了 B（不含 C）的 51% 权益和 C 的 100%权益（ 1 元名义价款忽略不计）。在这个过程中，如果涉及 B的原股东向 A 让渡利益的，应作为对 A 合并报表层面商誉的冲减，而不是单独作为一项购买少数股权交易。
在 A的个别报表层面，应以 C100% 股权的公允价值对其进行初始计量，支付给 B 原股东的 51% 收购价款与支付给 B 的 1 元之和减去上述 C 的100%股权公允价值后的差额作为对 B 的51% 股权投资的入账价值。